# 子公司资不抵债，合并报表附注是否要披露，以及如何披露

提问人：XK2410 时间：2017-05-18 19:05:04
请教陈版，子公司资不抵债，合并报表附注是否要披露？以及如何披露？谢谢

回答人：chenyiwei
1 、在母公司个别报表附注中的“长期股权投资”项目注释中说明； 2 、如果是非全资的重要子公司，还应在“在其他主体中的权益”部分中作出相应的披露。

提问人：zhs7403 时间：2017-05-20 19:20:01
陈老师，对于全资的重要子公司，是否也应在“在其他主体中的权益”部分中作出相应的披露？

回答人：chenyiwei
不需要。